臺灣高等法院刑事裁定　　　　　　　　　　　　　　　九十三年度聲再字第四七號
　　聲　請　人　甲○○
右聲請人因傷害案件，不服本院八十九年度上易字第三四五二號，中華民國八十九年
十月二十六日確定判決（台灣士林地方法院八十九年度易字第五五號；起訴案號：
臺灣士林地方法院檢察署八十九年度偵字第五○二號），聲請再審，本院裁定如左：
    主  文
再審之聲請駁回。
    理  由
一、本件聲請再審意旨略以：
（一）查證人即告訴人陳建源按鈴申告及開庭時一致供稱其手背、手臂傷係被砍過所
      致，顯係偽造證據，其以此虛偽之申告達到檢察官時即已成立誣告罪，嗣後雖
      變更其陳述之內容與已成立之誣告罪並無影響。並提出陳建源之告訴狀影本一
      份。
（二）檢察官並未傳聲請人出庭偵訊，遽予起訴，違反刑事訴訟法第三百七十九條第
      六款被告未於審判期日到庭逕行審判。
（三）法官強灌罪名，偽造證據，枉法裁判，違反刑事訴訟法第三百七十九條第十四
      款判決所載理由矛盾者。
（四）審判長應調查證據，原判決審判長等人違反刑事訴訟法第三百七十九條第十款
      未詳查事證；末以最高法院三○年上字第二三五九號及最高法院六十九年台上
      字第四九一三號明文為由，認判決所認定事實，與所採證據不相適合，即屬證
      據理由矛盾，其判決當然違背法令，聲請人因認原判決所憑之證言已證明其為
      虛偽者，為此依法聲請再審云云。
二、按「有罪之判決確定後，有左列情形之一者，為受判決人之利益，得聲請再審︰
    （一）原判決所憑之證物已證明其為偽造或變造者。（二）原判決所憑之證言、
    鑑定或通譯已證明其為虛偽者。（三）受有罪判決之人，已證明其係被誣告者。
    （四）原判決所憑之通常法院或特別法院之裁判已經確定裁判變更者。（五）參
    與原判決或前審判決或判決前所行調查之法官，或參與偵查或起訴之檢察官，因
    該案件犯職務上之罪已經證明者，或因該案件違法失職已受懲戒處分，足以影響
    原判決者。（六）因發現確實之新證據，足認受有罪判決之人應受無罪、免訴、
    免刑或輕於原判決所認罪名之判決者。」「前項第一款至第三款及第五款情形之
    證明，以經判決確定，或其刑事訴訟不能開始或續行非因證據不足者為限，得聲
    請再審。」刑事訴訟法第四百二十條定有明文。
三、本件聲請人以證人即告訴人陳建源按鈴申告及開庭時一致供稱其手背、手臂傷係
    被砍過所致，顯係偽造證據，其據以以虛偽之申告達到檢察官時即已成立誣告罪
    ，嗣後變更其陳述之內容與已成立之誣告罪無影響等語，以及法官強灌罪名，偽
    造證據，枉法裁判等為再審理由。惟查聲請人既係主張其係被誣告以及原確定判
    決所憑之證物為偽造，所憑之證言為虛偽為原因，並主張法官偽造證據，枉法裁
    判等為由提起本件再審之聲請，惟聲請人既未提出證物經判決確定為偽造或證人
    經判決確定為偽證，以及告訴人業經判決誣告罪確定，或參與原判決之法官，或
    參與偵查或起訴之檢察官，因該案件犯職務上之罪已經證明者，或因該案件違法
    失職已受懲戒處分，足以影響原判決者。或其刑事訴訟之不能開始、續行，非因
    證據不足之證明。則其據此聲請再審，自難認有理由。至於聲請人另主張檢察官
    未傳聲請人出庭偵訊，遽予起訴，法官判決所載理由矛盾，以及原判決所認定事
    實，與所採證據不相適合，其判決當然違背法令云云，縱使有之，或非屬再審之
    原因，或屬原判決有無違背法令而得提起非常上訴之範疇，並非再審之理由。
四、綜上所述；本件聲請人據以聲請再審之理由均非刑事訴訟法第四百二十條第一項
    所列之再審之原因。其聲請再審無理由，應依刑事訴訟法第四百三十四條第一項
    之規定，裁定如主文。
中　　　華　　　民　　　國　　九十三　　年　　　四　　　月　　 十四 　　日
                              臺灣高等法院刑事第十七庭
                                  審判長法  官  陳  正  雄
                                        法  官  許  宗  和
                                        法  官  許  錦  印
右正本證明與原本無異。
不得抗告。
                                        書記官  楊  妙  恩
中　　　華　　　民　　　國　　九十三　　年　　　四　　　月　　 十四 　　日
